Inventaris van het archief van de Directie Arbeidsvoorwaardenbeleid en taakvoorgangers van het Ministerie van Onderwijs, Cultuur en Wetenschap, 1960 - 1985
Nationaal Archief, Den Haag
- Directie Arbeidsvoorwaardenbeleid, 1
  - Taak, 1.2
    - Formatie, bezoldiging, uitkeringen en toelages, 1.2.4
      - Algemene Doorlichting Inkomensstructuur Onderwijs (ADIO)., 1981; 505; pak
      - Herziening Onderwijs Salarissystematiek (HOS)., 1982 - 1985; 506-516; 10 pakken en 1 omslag
        - 1982, 506
        - 1983, 507
        - 1985, 508-512
          - Deel I., 508; omslag
          - Deel II., 509
          - Deel III - IV., 510
          - Deel V - VI., 511
          - Deel VII - VIII., 512
        - HOS-nota,1984, 513
        - Rechtspositiebesluit.1985, 514-515
          - Deel I., 514
          - Deel II., 515
        - Circulaires,1985, 516
      - Wet Interim Inhouding Salarissen Onderwijs., 1984 - 1985; 517-519; 2 pakken en 1 omslag
        - Deel 1 en 2,1984, 517
        - 1985, 518
        - Circulaire,1985, 519; omslag
      - Circulaires betreffende salarissen., 1985; 520; pak
      - Circulaires betreffende verhoging minimum-(jeugdloon)., 1976 - 1979; 521; omslag
      - Buitengewoon onderwijs circulaires betreffende adjunct-hoofdentoelage., 1976; 522; omslag
      - Afbouwregeling voor de toelage onregelmatige dienst met ingang van 1-1-1978., 523; omslag
      - Formatie kleuter- en lager onderwijs en het buitengewoon onderwijs., 1982; 524; omslag
      - Formatieregeling., 1985; 525; omslag
      - Circulaire betreffende salariëring vakonderwijzers., 1983; 526; omslag
      - Wijziging aanvangsdatum bezoldiging betreffende circulaire 80-34., 1980 - 1981; 527; pak
      - Circulaires volledige betrekking (VB 's)., 1982 - 1983; 528; omslag
      - Circulaires betreffende salarismaatregelen., 1983 - 1984; 529; omslag
      - Beroepsonderwijs, bezoldiging., 1976 - 1984; 530-531; 2 omslagen
        - 1976, 530
        - 1980 - 1984, 531
      - Hoger beroepsonderwijs, bezoldiging., 1980; 532; pak
      - Hoger beroepsonderwijs, salaris., 1985; 533; omslag
      - Academie voor lichamelijke opvoeding, salaris., 1980 - 1985; 534; omslag
      - Rapport Een Formatieonderzoek onder de Administraties in het Beroepsonderwijs., 1985; 535; omslag
      - Harmonisatie Hoofdstukken I-S en I-T van het Rechtspositiebesluit Onderwijspersoneel., 1981 - 1985; 536-538; 3 pakken
        - 1981 - 1983, 536
        - 1984, 537
        - 1985, 538
    - Vakbekwaamheid, benoeming en tewerkstelling, 1.2.5
      - Algemene Arbeidsongeschiktheidswet., 1974 - 1980; 539-541; 3 omslagen
        - 1974 - 1980, 539
        - 1975 - 1979, 540
        - Circulaires,1977, 541
      - Her-, bij- en nascholing., 1975 - 1984; 542-546; 5 omslagen
        - 1977 - 1979, 542
        - 1980 - 1983, 543
        - Herscholingsbeleid volwassenen,1975, 544
        - Nascholingsplannen.1976 - 1984, 545-546
          - 1976 - 1979, 545
          - 1980 - 1984, 546
      - Wet en Besluit Bescherming Leerlingen tegen Besmettingsgevaar., 1977 - 1981; 547-551; 1 pak en 4 omslagen
        - 1979, 547
        - 1980 - 1981, 548
        - Wijziging,1977 - 1981, 549; pak
          Uit archief van de heer Krekel.
        - Circulaires betreffende wijziging,1979, 550
        - Circulaires betreffende wijziging,1980 - 1981, 551
      - Onderwijsbevoegdheid diploma's docent dans, drama en mime., 1977 - 1978; 552; omslag
      - Bevoegdheidsregelingen waaronder invoering 2 gradenstelsel., 1984; 553; omslag
      - Circulaire betreffende sociaal pedagogisch onderwijs, personeel., 1977 - 1978; 554; omslag
      - Huishoud- en nijverheidsonderwijs, personeel., 1978 - 1980; 555-556; 2 omslagen
        - 1978, 555
        - 1980, 556
      - Carrière verloop academici bij Directie Onderwijs en Wetenschapsbeleid en in Rijksdienst., 1977; 557; omslag
      - Circulaires betreffende geneeskundig onderzoek., 1977 - 1981; 558-559; 2 omslagen
        - 1977 - 1979, 558
        - 1980 - 1981, 559
      - Gelijke behandeling mannen en vrouwen., 1979 - 1984; 560-561; 2 omslagen
        - 1979, 560
        - 1980 - 1984, 561
      - Benoeming en tewerkstelling., 1975 - 1984; 562-564; 1 pak en 2 omslagen
        - 1975 - 1977, 562
        - 1978 - 1979, 563
        - 1980 - 1984, 564; pak
      - Aanstelling nascholingsdocenten., 1976; 565; omslag
      - Niet onderwijzend personeel., 1977 - 1985; 566-568; 3 omslagen
        - 1977 - 1979, 566
        - 1980 - 1984, 567
        - 1985, 568
      - Arbeidsbemiddeling., 1975 - 1979; 569; omslag
      - Circulaires rangschikken van bewijzen van bevoegdheid in de bijlage P1 van het Rechtspositiebesluit Wet Voortgezet Onderwijs., 1976 - 1983; 570-571; 1 pak en 1 omslag
        - 1976 - 1979, 570; omslag
        - 1980 - 1983, 571
      - Wetsontwerp tot wijziging van de bepalingen inzake ontslag bij arbeidsovereenkomsten., 1975; 572; omslag
      - Circulaire betreffende Wet houdende een tijdelijke voorziening met betrekking tot gelijke behandeling van mannen en vrouwen in geval van beëindiging van hun betrekking., 1979; 573; omslag
      - Einde van de dienstbetrekking., 1985; 574; omslag
      - Kleuter- en lager onderwijs, vakbekwaamheid., 1977 - 1979; 575
      - Tijdelijke- en vaste dienst., 1977 - 1984; 576-578; 3 omslagen
        - Voortgezet onderwijs,1977 - 1979, 576
        - Kleuter- en lageronderwijs en het buitengewoon onderwijs,1980, 577
        - Voortgezet onderwijs,1980 - 1984, 578
      - Circulaires betreffende vaste benoeming bij minder dan een halve normbetrekking., 1979; 579; omslag
      - Ontslagverbod., 1975 - 1979; 580; omslag
      - Wettelijke regeling schoolpracticum begeleiding., 1980 - 1983; 581; omslag
      - Regeling Bevordering Studiezin Onderwijzers (RBSO)., 1980 - 1983; 582; omslag
      - Functioneren leraren lager onderwijs., 1980 - 1983; 583; omslag
      - Eindexamens in het onderwijs., 1979 - 1984; 584-585; 2 omslagen
        - 1980 - 1984, 584
        - 1979, 585
      - Bevoegdheden verbonden aan buitenlandse diploma's en getuigschriften., 1973 - 1984; 586-594; 5 pakken en 4 omslagen
        - 1973 - 1975, 586; omslag
        - 1975 - 1977, 587
        - 1975 - 1978, 588; omslag
        - 1978, 589
        - 1979, 590
        - 1980, 591
        - 1981 - 1982, 592
        - 1983, 593; omslag
        - 1984, 594; omslag
      - Akten van bekwaamheid, beleidsmaatregelen ten aanzien van eisen en bevoegdheden., 1975 - 1980; 595-600; 3 pakken en 3 omslagen
        - 1976 - 1979, 595
        - 1980, 596; omslag
        - Adviescommissie van de Bijzondere Commissie van Overleg (ABC), AOP, ministerraad, Bijzondere Commissie, circulaires en besluit,1975 - 1977, 597
        - Behandeling Werkgroep S(tapeling),1975 - 1977, 598; omslag
        - Voorbereidingswerkgroep Stapeling van 3 Hoofdakte 1 en 2 en voorstellen,1975 - 1977, 599; omslag
        - Voorbereidingswerkgroep, verslagen en info,1975 - 1977, 600
      - Wetsontwerp 14.501 ('Entzinger') inzake bevoegdheidsregeling., 1979; 601; omslag
      - Langdurig onbevoegden bij het voortgezet onderwijs., 1982; 602; omslag
      - Diploma's en getuigschriften., 1985; 603-606; 4 omslagen
        - Deel I., 603
        - Deel II., 604
        - Diploma's van het hoger sociaal agogisch onderwijs., 605
        - Circulaires., 606
      - Financiën, vaststelling salarissen onderwijspersoneel., 1975 - 1985; 607-612; 1 pak en 5 omslagen
        - 1975, 607
        - 1976, 608
        - 1977, 609
        - 1978, 610
        - 1979, 611; pak
        - 1985, 612
    - Verlof en ziekte, 1.2.6
      - Adoptieverlof., 1976 - 1977; 613-614; 2 omslagen
        - 1976 - 1977, 613
        - Circulaires,1977, 614
      - Circulaires betreffende verlofzaken., 1979 - 1985; 615-616; 2 omslagen
        - 1979, 615
        - 1985, 616
      - Regeling Ziektekosten voorziening Overheidspersoneel (ZVO-regeling)., 1980 - 1984; 617-618; 1 pak en 1 omslag
        - Circulaires,1980 - 1981, 617
        - Aanwijzing op grond art. 4,1980 - 1984, 618; pak
      - Wetsontwerp inzake verlof zonder behoud van loon van leden van sommige vertegenwoordigende lichamen., 1975 - 1976; 619; omslag
      - Wijziging Verlofbesluit van het Kleuter- en Lager Onderwijs., 1978; 620; omslag
      - Ziekte en ongevallen., 1985; 621; pak
      - Verlof., 1973 - 1985; 622-625; 4 omslagen
        - Algemeen.1975 - 1985, 622-623
          - 1975 - 1978, 622
          - 1985, 623
        - Kleuter- en lageronderwijs.1973 - 1977, 624-625
          - 1973 - 1975, 624
          - 1975 - 1977, 625
      - Interim-regeling Ziektekosten Ambtenaren (tegemoetkoming ziektekosten), circulaires., 1976 - 1979; 626; omslag
      - Circulaire Verhaalswet Ongevallen Ambtenaren., 1978; 627; omslag
      - Interim-regeling Ziektekosten Ambtenaren (IZK)., 1984; 628; omslag
      - Circulaire vergoeding terzake van ziektekosten (5% regeling)., 1980; 629; omslag
      - Besluit Verlaging Vakantie-Uitkering (besluit vervallen)., 1981 - 1982; 630; omslag
      - Circulaire betreffende aanvullende uitkering bij invaliditeitspensioen., 1976; 631; omslag
      - Uitkering bij invaliditeitspensioen., 1977 - 1979; 632; omslag
      - Circulaires betreffende gewijzigde ziekteaanspraken., 1976; 633; omslag
      - Uitkeringen en toelagen in geval van ziekte., 1976 - 1979; 634; omslag
    - Arbeidstijden, 1.2.7
      - Beroepsbegeleidend onderwijs, invoering 40-urige weektaak., 1975 - 1976; 635; omslag
      - Arbeidsduurverkorting., 1985; 636-637; 2 pakken
        - Deel I., 636
        - Deel II., 637
      - Voortgezet onderwijs, overuren., 1976 - 1984; 638-644; 6 pakken en 1 omslag
        - 1976 - 1979, 638
        - 1980, 639
        - 1981, 640
        - 1982, 641
        - 1983, 642
        - Circulaires.1977 - 1984, 643-644
          - 1977 - 1979, 643; omslag
          - 1980 - 1984, 644
      - Overurenregeling., 1984 - 1985; 645-647; 1 pak en 2 omslagen
        - 1984, 645; pak
        - 1985, 646-647
          - Deel I., 646
          - Deel II,1985, 647
      - Afschaffing van de drie van rechtswege toegekende taakuren., 1980 - 1983; 648; omslag
      - Invoering 2e Teldatum / Bufferingbepaling (aantal leraarlessen)., 1981; 649; omslag
    - Wachtgeld-, pensioen- en afvloeiingregelingen, 1.2.8
      - WAO-vervangende uitkering., 1975 - 1985; 650-652; 3 omslagen
        - 1975 - 1979, 650
        - Circulaire,1976, 651
        - 1980 - 1985, 652
      - Premie AOW / AWW., 1976 - 1981; 653-654; 2 omslagen
        - 1976 - 1979, 653
        - Circulaires,1980 - 1981, 654
      - Circulaires betreffende het experiment vervroegd uittreden., 1976 - 1984; 655-656; 2 omslagen
        - 1976 - 1979, 655
        - 1980 - 1984, 656
      - Ontwikkeling art. 3B van de Pensioenwet., 1976 - 1984; 657-658; 1 pak en 1 omslag
        - 1976 - 1977, 657; pak
        - 1980 - 1984, 658
      - Regeling Ontslaguitkering Kleuter- en Lager Onderwijs., 1977; 659; omslag
      - Wachtgeld., 1975 - 1979; 660-661; 1 pak en 1 omslag
        - 1975 - 1978, 660
        - 1979, 661; omslag
      - Wijziging Regeling Ontslaguitkeringen Kleuteronderwijs en Lager Onderwijs., 1975 - 1979; 662; omslag
      - Afvloeiingsregeling., 1975 - 1985; 663-669; 3 pakken en 4 omslagen
        - 1975 - 1979, 663-664
          - I., 663; pak
          - II., 664
        - 1980 - 1983, 665; pak
        - 1984 - 1985, 666
        - 1985, 667; pak
        - Kleuter- en lager onderwijs en het buitengewoon onderwijs,1983, 668
        - Basisonderwijs,1985, 669
      - Wijziging Ontslaguitkeringsregeling Vakonderwijzers Lager Onderwijs., 1976; 670; omslag
      - Academies voor Lichamelijke Opvoeding, ontslaguitkeringen., 1975 - 1977; 671; omslag
      - Backservice particuliere pensioenverzekeringen., 1963 - 1985; 672-682; 9 pakken en 2 omslagen
        - Pedagogische centra.1963 - 1982, 672-674
          - 1973 - 1979, 672
          - 1980 - 1982, 673; omslag
          - Polissen,1963, 674
        - Christelijke pedagogische centra.1966 - 1979, 675-677
          - Financiële opgave,1966 - 1970, 675
          - Financiële opgave,1967 - 1970, 676
          - Polissen,1979, 677
        - Algemene pedagogische academies, financiële opgaves.1967 - 1970, 678-679
          - Financiële opgave, I,1967 - 1970, 678
          - Financiële opgave, II,1967 - 1970, 679
        - Rooms-Katholieke (RK) pedagogische academies.1967 - 1985, 680-682
          - Financiële opgave, I,1967 - 1974, 680
          - Financiële opgave, II,1967 - 1974, 681
          - Polissen,1985, 682; omslag
      - Vervroegde pensionering., 1975 - 1983; 683-688; 2 pakken en 4 omslagen
        - Algemeen.1975 - 1983, 683-686
          - 1975 - 1977, 683
          - 1978, 684
          - 1979, 685; pak
          - 1980 - 1983, 686; pak
        - Op naam functi(e)onaris.1975 - 1978, 687-688
          - 1975 - 1977, 687
          - 1978, 688
      - Besluit houdende Regels inzake het Experiment Vervroegde Uittreding Onderwijzend Personeel., 1976; 689; omslag
      - Circulaires inzake pensioen., 1980 - 1983; 690; omslag
      - Algemeen Burgerlijke Pensioenwet., 1980 - 1984; 691-693; 1 pak en 2 omslagen
        - 1980, 691
        - 1981, 692; pak
        - 1982 - 1984, 693
      - Pensioen, algemeen., 1980 - 1984; 694; omslag
      - Besluit tot toekenning van een compensatiepremie AOW/AWW aan gewezen onderwijspersoneel., 1975 - 1976; 695; omslag
      - Sociale verzekeringen voor het personeel., 1978 - 1979; 696; omslag
      - Uitkeringen krachtens de Algemene Bijstandswet., 1975; 697; omslag
      - Werkloosheidwet art. 6 lid 3., 1978 - 1981; 698-699; 1 pak en 1 omslag
        - 1978 - 1979, 698
        - 1980 - 1981, 699; omslag
      - Circulaires betreffende uitkeringen volgens de Werkloosheidswet art. 6 lid 7., 1980 - 1981; 700; omslag
      - Bezuinigingen in het onderwijs., 1980 - 1983; 701-703; 3 pakken
        - 1980 - 1981, 701
        - 1982, 702
        - 1983, 703
    - Werkgelegenheid, 1.2.9
      - Circulaires betreffende parttime beschikbaarstelling door ontslag uitkeringsgenietenden., 1979; 704; omslag
      - Circulaires deeltijdarbeid bij het lager- en kleuteronderwijs., 1979; 705; omslag
      - Emancipatiebeleid., 1976 - 1981; 706-707; 2 omslagen
        - 1976 - 1979, 706
        - 1980 - 1981, 707
      - Algemeen Wet op de Bevordering van het Specifieke Welzijn., 1976; 708; omslag
      - Arbeid gehandicapte werknemers., 1981 - 1985; 709; omslag
      - Tijdelijke Arbeidsplaatsen (TAP) regeling., 1976 - 1979; 710; omslag
      - Bestrijding van de werkloosheid., 1976 - 1981; 711-714; 4 omslagen
        - 1976 - 1977, 711
        - 1976 - 1981, 712
        - 1978, 713
        - 1979, 714
      - Arbeidsplaatsenplan voor het onderwijs., 1978 - 1980; 715-717; 2 pakken en 1 omslag
        - 1978, 715
        - 1979, 716
        - 1980, 717; omslag
      - Werkgelegenheid in het onderwijs., 1978 - 1985; 718-730; 9 pakken en 4 omslagen
        - 1978, 718
        - 1979, 719
        - 1980 jan. - sep. 5, 720
        - 1980 sep. 6 - dec., 721
        - 1981, 722
        - 1982, 723
        - 1983, 724
        - 1984 - 1985, 725; omslag
        - Jongeren,1983, 726; omslag
        - 1981 - 1991 '10 jaren plaatje',1984, 727
        - Wet op het Primair Onderwijs (WPO),1984, 728; omslag
        - WPO, kortgeding O en W met Stichting Ombudsvrouw,1984, 729; omslag
        - WPO,1985, 730
      - Sociaal plan voor het onderwijs., 1981; 731; omslag
      - Herverdeling van arbeid., 1982 - 1985; 732-733; 2 pakken
        - 1982 - 1983, 732
        - 1984 - 1985, 733
      - Vrijwilligerswerk., 1984; 734; 1 pak
      - Herschikking en fusie in het voortgezet onderwijs (HEF-VO)., 1985; 735; omslag
      - Herschikking en fusie in het voortgezet onderwijs., 1984; 736; omslag
  - Commissies en werkgroepen, 1.3
    - Bijzondere Commissie voor Overleg in zaken betreffende de Rechtspositie van Onderwijspersoneel., 1960 - 1985; 737-1027; 215 pakken en 76 omslagen
      - Notulen en vergaderingen.1960 - 1976, 737-756
        - 1960, 737
        - 1961, 738
        - 1962, 739
        - 1963, 740; omslag
        - 1964, 741
        - 1965, 742
        - 1966, 743
        - 1967, 744
        - 1968 jan. - juni, 745
        - 1968 juli - dec., 746
        - 1969, 747
        - Vergaderingen.1970 - 1976, 748-756
          - 1970, 748
          - Vooroverleg,1971 jan. - mei, 749
          - Vooroverleg,1971 juni - dec., 750
          - 1971, 751
          - 1972, 752
          - 1973 jan. - okt., 753
          - 1973 nov. - dec., 754
          - 1974, 755
          - 1975 - 1976, 756
      - Afdelingen van de bijzondere commissie.1964 - 1985, 757-790
        - Afdeling 1 Kleuter-, Basis- en Buitengewoon Onderwijs.1970 - 1976, 757-759
          - 1970 juni - 1975 jan., 757
          - 1970 mrt. - 1976 dec., 758; omslag
          - Stukken en verslagen,1970 juni - 1975 jan., 759
        - Afdeling 2 Voorbereidend Wetenschappelijk Onderwijs, Hoger Algemeen Voortgezet Onderwijs en Middelbaar Algemeen Onderwijs.1970 - 1975, 760
          - 1970 - 1975, 760; omslag
        - Afdeling 3 Lager Beroepsonderwijs en Lager Algemeen Voortgezet Onderwijs.1970 - 1971, 761
          - 1970 - 1971, 761
        - Afdeling 4 Middelbaar Beroepsonderwijs en Hoger Beroepsonderwijs.1969 - 1984, 762-767
          - 1970 - 1976, 762
          - Agenda's en verslagen,1970 - 1976, 763; omslag
          - Agenda's en verslagen,1977 - 1980, 764; omslag
          - Stukken,1977 - 1980, 765; omslag
          - Stukken,1981 - 1984, 766; omslag
          - Stukken, brieven en div. doc,1969 - 1981, 767; omslag
        - Afdeling 5 Niet Docerend Onderwijspersoneel.1968 - 1985, 768-778
          - Agenda's en verslagen,1975 - 1978, 768
          - Agenda's en verslagen,1978 - 1981, 769
          - Agenda's en verslagen,1981 - 1983, 770
          - Agenda's en verslagen,1983 - 1985, 771
          - Dossiernr. 006 - Brieven,1969 - 1972, 772
          - Dossiernr. 006 - CA's,1972 - 1974, 773
          - Dossiernr. 006 - Knelpunten RO 210,1969 - 1972, 774; omslag
          - Dossiernr. 006 - Stukken,1968 - 1971, 775
          - Dossiernr. 006 - Stukken,1972 - 1973, 776; omslag
          - Dossiernr. 006 - Verslagen,1970 - 1973, 777
          - Verslagen,1982 apr. - 1984 nov., 778; omslag
        - Afdeling 6 Onderwijspersoneel werkzaam bij de organen van het leerlingwezen.1970 - 1984, 779-783
          - Agenda's, verslagen, brieven en stukken,1982 jan. - 1984 dec., 779
          - Agenda's, verslagen, brieven en stukken,1982 juni - 1984 jan., 780; omslag
          - Verslagen en agenda's,1970 - 1978, 781
          - Verslagen en agenda's,1970 - 1981, 782
          - Verslagen en agenda's,1979 - 1981, 783
        - Afdeling 7 Bijzondere Commissie van Georganiseerd Overleg.1972 - 1977, 784-787
          Naam niet bekend.
          - Brieven en diversen,1972 dec. - 1976 juni, 784
          - Stukken,1976 dec. - 1977 mei, 785
          - Stukken,1976 juli - 1977 apr., 786
          - Verslagen,1973 feb. - 1977 mei, 787
        - Afdeling Rechtspositie Onderwijzend Personeel, reorganisatie georganiseerd overleg.1964 - 1972, 788-790
          - Onderwijs - I,1964 - 1968, 788
          - Onderwijs - II,1968 - 1970, 789
          - Onderwijs - III,1968 - 1972, 790
      - Dossiernummers.1967 - 1985, 791-851
        Ordening op dossiernummer van onderwerp.
        - Dossiernr. 010,1970, 791; omslag
        - Dossiernr. 011,1970 - 1979, 792
        - Dossiernr. 012 t/m 016,1970 - 1975, 793; omslag
        - Dossiernr. 017,1970 - 1977 sep., 794
        - Dossiernr. 017,1977 okt. - 1978, 795; omslag
        - Dossiernr. 018 t/m 020,1970 - 1979, 796; omslag
        - Dossiernr. 021 t/m 023,1970 - 1979, 797; omslag
        - Dossiernr. 024,1970 - 1979, 798
        - Dossiernr. 025,1969 - 1979, 799; omslag
        - Dossiernr. 026 t/m 030,1970 - 1979, 800; omslag
        - Dossiernr. 031 t/m 032,1970 - 1979, 801; omslag
        - Dossiernr. 033,1970 - 1979, 802
        - Dossiernr. 034 t/m 044,1970 - 1979, 803
        - Dossiernr. 045 t/m 046,1970 - 1979, 804; omslag
        - Dossiernr. 047,1967 - 1979, 805
        - Dossiernr. 048,1977 - 1979, 806; omslag
        - Dossiernr. 049,1971 - 1972, 807
        - Dossiernr. 050 t/m 055,1970 - 1979, 808
        - Dossiernr. 056 t/m 059,1970 - 1979, 809; omslag
        - Dossiernr. 060,1972 - 1976, 810; omslag
        - Dossiernr. 061 t/m 063,1970 - 1979, 811
        - Dossiernr. 064 t/m 069,1970 - 1979, 812
        - Dossiernr. 105 t/m 112,1973 - 1979, 813
        - Dossiernr. 113,1974 - 1979, 814; omslag
        - Dossiernr. 119,1975 - 1977, 815
        - Dossiernr. 119,1978 - 1979, 816; omslag
        - Dossiernr. 143 t/m 163,1974 - 1979, 817
        - Dossiernr. 164 t/m 168,1972 - 1979, 818
        - Dossiernr. 169 t/m 173,1973 - 1979, 819
        - Dossiernr. 175 t/m 180,1974 - 1979, 820; omslag
        - Dossiernr. 182,1974 - 1976, 821
        - Dossiernr. 182,1977 - 1979, 822; omslag
        - Dossiernr. 183,1972 - 1979, 823; omslag
        - Dossiernr. 184 t/m 190,1970 - 1979, 824
        - Dossiernr. 191 t/m 199,1975 - 1979, 825
        - Dossiernr. 200 t/m 204,1970 - 1979, 826
        - Dossiernr. 205 t/m 208,1970 - 1979, 827
        - Dossiernr. 209,1970 - 1979, 828; omslag
        - Dossiernr. 210 t/m 222,1970 - 1979, 829; omslag
        - Dossiernr. 223,1976 - 1979, 830
        - Dossiernr. 224 t/m 226,1970 - 1979, 831
        - Dossiernr. 225,1985, 832
        - Dossiernr. 227 t/m 230,1976 - 1979, 833; omslag
        - Dossiernr. 231 t/m 239,1976 - 1979, 834
        - Dossiernr. 240 t/m 250,1975 - 1977, 835; omslag
        - Dossiernr. 251 t/m 261,1977 - 1979, 836
        - Dossiernr. 263 t/m 265,1978 - 1979, 837
        - Dossiernr. 266 t/m 271,1978 - 1979, 838; omslag
        - Dossiernr. 273,1978 - 1979, 839
        - Dossiernr. 274 t/m 275,1978 - 1979, 840; omslag
        - Dossiernr. 276 t/m 279,1978 - 1979, 841
        - Dossiernr. 280 t/m 289,1978 - 1979, 842; omslag
        - Dossiernr. 290 t/m 301,1979, 843; omslag
        - Dossiernr. 305 t/m 306,1979 - 1980, 844; omslag
        - Dossiernr. 309,1985, 845
        - Dossiernr. 324,1985, 846
        - Dossiernr. 324,1985, 847
        - Dossiernr. 325,1985, 848
        - Dossiernr. 325 t/m 327,1985, 849; omslag
        - Dossiernrs. 003 85.457 t/m 006 84.779,1984 - 1985, 850
        - Dossiernrs. 1984 t/m 1986 001 t/m 003 85.456,1984 - 1985, 851
      - Kettingdossiers.1968 - 1973, 852-854
        - I,1968 - 1970, 852; omslag
        - III,1969 - 1972, 853; omslag
        - II,1969 - 1973, 854; omslag
      - Naar de Centrale Commissie voor Georganiseerd Overleg in Ambtenarenzaken gezonden stukken.1969 - 1974, 855-858
        - 1969 - 1972 jan., 855
        - 1972 mrt. - nov., 856
        - 1973, 857
        - 1974, 858
      - Ledenlijst, zakenlijst, brieven e.d.1969 - 1975, 859-862
        - 1969 - 1971, 859
        - 1972, 860
        - 1973, 861
        - 1974 - 1975, 862
      - Commissies en werkgroepen.1969 - 1985, 863-942
        - Werkgroep Lerarenopleiding.1969 - 1974, 863-866
          - 1969 - 1970, 863
          - Bekostigingsbeschikking - II,1970 - 1974, 864
          - Bekostigingsbeschikking - I,1970 - 1974, 865
          - 1971 - 1974, 866; omslag
        - Bijzondere Commissie Memorabilia.1970 - 1983, 867-869
          - 1970 - 1972, 867
          - 1973 - 1976, 868
          - 1981 - 1983, 869
        - Werkgroep Rechtspositie.1971 - 1985, 870-893
          - Dossiernr. 001,1971 - 1984, 870
          - Dossiernr. 001,1971 - 1984, 871
          - Dossiernr. 001,1971 - 1984, 872
          - Dossiernr. 001,1971 - 1984, 873
          - Stukken dossiernrs. 241 1983-1984, 248 1976, 1978 t/m 1982,1976 - 1984, 874
          - Stukken dossiernrs. 248 1982-1983, 153 1983, 254 1977, 261 1985, 268 1981 t/m 1984,1977 - 1985, 875
          - Stukken dossiernrs. 271 1984, 273-10 1978-1979, 276 1978-1979, 278 1983, 279 1979 t/m 1983,1978 - 1984, 876